臺灣高等法院刑事裁定
110年度聲字第3726號
聲  請  人  臺灣高等檢察署檢察官
受  刑  人  詹竣宇


                    （現在法務部○○○○○○○○○○○執行中）
上列聲請人因受刑人數罪併罰有二裁判以上，聲請定其應執行之
刑（聲請案號：臺灣高等檢察署110年度執聲字第1607號），本
院裁定如下：
    主  文
詹竣宇犯如附表所示各罪所處之刑，應執行有期徒刑壹年肆月。
    理  由
一、按定應執行刑，不僅攸關國家刑罰權之行使，於受刑人之權
    益亦有重大影響，除顯無必要或有急迫情形外，法院於裁定
    前，允宜予受刑人以言詞、書面或其他適當方式陳述意見之
    機會，程序保障更加周全（最高法院110年度台抗大字第489
    號裁定理由參照）。本院已於民國110年9月27日以視訊方式
    訊問受刑人詹竣宇(下稱受刑人)，並聽取檢察官及受刑人之
    意見(本院卷第141、142頁)，合先敘明。
二、聲請意旨略以：受刑人因妨害名譽等數罪，先後經判決確定
    如附表，應依刑法第53條、第51條第5款、第50條第1項第1
    款、第2項規定，定其應執行之刑，爰依刑事訴訟法第477條
    第1項聲請裁定等語。
三、按裁判確定前犯數罪者，併合處罰之；數罪併罰，分別宣告
    其罪之刑，若宣告多數有期徒刑者，於各刑中之最長刑期以
    上，各刑合併之刑期以下，定其刑期，但不得逾30年，刑法
    第50條第1項前段、第51條第5款分別定有明文。又數罪併罰
    ，有二裁判以上者，依第51條之規定，定其應執行之刑，同
    法第53條亦定有明文。次按裁判確定前犯數罪者，併合處罰
    之，但有得易科罰金之罪與不得易科罰金之罪之情形，受刑
    人請求檢察官聲請定應執行刑者，依第51條規定定之，刑法
    第50條第1項但書第1款、第2項定有明文。另數罪併罰中之
    一罪，依刑法規定得易科罰金，若因與不得易科之他罪併合
    處罰結果而不得易科罰金時，原可易科部分所處之刑，自亦
    無庸為易科折算標準之記載（司法院大法官釋字第144號、
    第679號解釋意旨參照）。又按二裁判以上數罪，縱其中一
    部分已執行完畢，如該數罪尚未全部執行完畢，因與刑法第
    54條及司法院院字第1304號解釋所謂數罪併罰之各罪中有受
    赦免或因刑法不處罰其行為而免其刑之執行，致僅餘一罪之
    情形有別，自仍應依刑法第53條之規定，定其應執行之刑（
    最高法院93年度台抗字第16號裁定意旨參照）。
四、經查：受刑人因妨害名譽等案件，先後經臺灣臺北地方法院
    、臺灣嘉義地方法院及本院判決判處如附表所示之刑確定，
    且各罪俱係於附表編號1所示判決確定日期（109年10月5日
    ）前所為，就上開各案犯罪事實為最後判決之法院復為本院
    ，有本院被告前案紀錄表及如附表各編號之判決書附卷可稽
    。復查，如附表編號1、2、4所示之罪得易科罰金、附表編
    號3所示之罪不得易科罰金，屬刑法第50條第1項但書第1款
    之情形，依同條第2項規定，須經受刑人請求檢察官聲請定
    其應執行刑，始得依同法第51條規定定之。茲受刑人已表示
    請求檢察官就如附表所示各罪，聲請合併定應執行刑，此有
    受刑人簽名之臺灣臺北地方檢察署依102年1月23日修正之刑
    法第50條調查受刑人是否聲請定應執行刑調查表在卷可憑（
    本院卷第13頁）。又雖如附表編號2部分已執行完畢（本院
    卷第132頁），揆諸前開說明，亦無妨於本院就已執行完畢
    部分與餘罪定應執行刑。茲聲請人依刑事訴訟法第477條第1
    項之規定，以本院為犯罪事實最後判決之法院，聲請就如附
    表所示各罪所處之刑定應執行之刑，其聲請經核尚無不合，
    應予准許。經考量受刑人所犯如附表編號1、3所示之罪均為
    罪質相同之恐嚇取財案件，附表編號2為不能安全駕駛致交
    通危險案件，附表編號4則為妨害名譽案件，且除附表編號2
    之犯罪時間為109年10月4日有所間隔外，附表編號1、3、4
    之犯罪時間均在105年6月間至同年9月間，犯罪時間尚屬密
    切，暨其所犯之不法內涵及侵害法益程度等情，並權衡其行
    為責任與整體刑法目的及相關刑事政策等因素；暨受刑人於
    本院訊問時就定應執刑所陳之意見（本院卷第141、142頁）
    ，爰裁定如主文所示之應執行刑。另本件受刑人所犯附表編
    號1、2、4之罪雖經法院判處得易科罰金之刑，但因與附表
    編號3所示不得易科罰金之刑合併定應執行刑，依上揭說明
    ，自無庸再為易科罰金折算標準之諭知，爰裁定如主文所示
    之應執行刑。
據上論斷，應依刑事訴訟法第477條第1項，刑法第50條第2項、
第53條、第51條第5款，裁定如主文。
中　　華　　民　　國　　110 　年　　9 　　月　　28　　日
                  刑事第三庭    審判長法　官  張惠立
                                      法　官  鄭昱仁
                                      法　官  劉兆菊
以上正本證明與原本無異。
如不服本裁定，應於收受送達後五日內向本院提出抗告狀。
                                      書記官  陳嬿如
中　　華　　民　　國　　110 　年　　9 　　月　　28　　日
附表：
編號  1 2 3 罪名  恐嚇取財得利 不能安全駕駛致交通危險罪 恐嚇取財得利 宣告刑  有期徒刑6月 有期徒刑2月 有期徒刑1年 犯罪日期  105年7月3日至同年月4日 109年10月4日2時至3時15分許 105年6月27日至同年月28日 偵查機關年度案號  臺北地檢106年度偵字第964、3560號 嘉義地檢109年度速偵字第1270號 臺北地檢106年度偵字第964、3560號 最後事實審 法院 臺北地院 嘉義地院 臺灣高院  案號 107年度訴字第116號 109年度嘉交簡字第1084號 109年度上訴字第3319號  判決日期 109年5月15日 109年10月15日 110年4月8日 確定判決 法院 臺北地院 嘉義地院 臺灣高院  案號 107年度訴字第116號 109年度嘉交簡字第1084號 109年度上訴字第3319號  確定日期 109年10月5日 109年11月23日 110年4月8日 得否易科罰金  是 是 否 備註  臺北地檢110年度執字第3353號 嘉義地檢109年度執字第4308號 （已執畢） 臺北地檢110年度執字第3354號 

編號  4 (以下空白)  罪名  妨害名譽   宣告刑  有期徒刑2月   犯罪日期  105年9月2日   偵查機關年度案號  臺北地檢106年度偵字第964、3560號   最後事實審 法院 臺灣高院    案號 109年度上訴字第3319號    判決日期 110年4月8日   確定判決 法院 臺灣高院    案號 109年度上訴字第3319號    確定日期 110年5月18日   得否易科罰金  是   備註  臺北地檢110年度執字第3355號